臺灣高等法院臺南分院刑事裁定
111年度抗字第502號
抗  告  人  
即 受刑 人  汪信宏



上列抗告人因定應執行刑案件，不服臺灣臺南地方法院中華民國
111年5月27日裁定（111年度聲字第785號），提起抗告，本院裁
定如下：
    主  文
抗告駁回。
    理  由
一、抗告意旨略以：受刑人所犯如附表編號9所示之竊盜罪，雖
    被判處有期徒刑3月，然該罪之犯罪時間，與附表編號1所示
    之竊盜罪相近，此2罪可先聲請定刑。又附表編號2、3所示
    之罪，曾定應執行有期徒刑1年4月確定，附表編號4、5所示
    之罪，曾定應執行有期徒刑1年6月確定，附表編號7、8所示
    之罪，曾定應執行有期徒刑1年確定，復就附表編號1至8所
    示之罪，經本院以100年度聲字第2081號定應執行有期徒刑4
    年10月確定，故上開本院100年度聲字第2081號裁定，就前
    定之執行刑加計未曾定刑之罪宣告刑之總和（即有期徒刑5
    年3月），有減少5個月之刑期，從而本件更定應執行刑，減
    少之刑期不可低於5個月，且應低於前開應執行刑4年10月才
    是合法，因此有重新定刑的必要。再者，抗告人是○○病者，
    長期服用抗病毒藥品，身體狀況不佳，且家中母親已年邁，
    頓失經濟來源，故抗告人必須趕快返家，賺錢維持生計，並
    照顧年邁的母親。
二、按數罪併罰，宣告多數有期徒刑者，於各刑中之最長期以上
    ，各刑合併之刑期以下，定其刑期，但不得逾三十年，刑法
    第51條第5款定有明文。次按刑事訴訟法第370條第2項、第3
    項，已針對第二審上訴案件之定應執行之刑，明定有不利益
    變更禁止原則之適用；而分屬不同案件之數罪併罰有應更定
    執行刑之情形，倘數罪之刑，曾經定其執行刑，再與其他裁
    判宣告之刑定其執行刑時，在法理上亦應同受此原則之拘束
    。是以，另定之執行刑，其裁量所定之刑期，不得較重於前
    定之執行刑加計後裁判宣告之刑之總和。又法院於裁量另定
    應執行之刑時，祇須在不逸脫上開範圍內為衡酌，而無全然
    喪失權衡意義或其裁量行使顯然有違比例原則之裁量權濫用
    之例外情形，並不悖於定應執行刑之恤刑目的者，即無違裁
    量權之內部性界限。
三、經查，本件抗告人所犯如附表所示各罪，業經如附表所示法
    院分別判處如附表所示之刑，且均確定在案，有各該判決書
    及臺灣高等法院被告前案紀錄表可稽。又抗告人所犯上開各
    罪中，其中如附表編號9所示之罪，係屬得易科罰金之罪，
    其餘之罪則為不得易科罰金之罪，依刑法第50條第1項但書
    之規定，本不得併合處罰，惟受刑人已於民國111年5月4日
    具狀請求檢察官就上開得易科罰金之罪與不得易科罰金之罪
    合併定其應執行刑，有數罪併罰聲請狀1份存卷可按。從而
    ，檢察官以原審法院為各該案犯罪事實最後判決之法院，聲
    請定其應執行之刑，洵屬有據，應予准許。再者，抗告人所
    犯如附表所示各罪所宣告之刑，其中單罪最長期者為有期徒
    刑1年2月，各罪（9罪）刑期全部加總為外部界限，則原審
    法院審核全案，並斟酌如附表編號1至8所示之罪，曾經原審
    法院以100年度聲字第2081號裁定應執行有期徒刑4年10月確
    定，且考量附表編號1、9所示之罪為竊盜罪、附表編號6所
    示之罪為搶奪罪、附表編號2至5、7、8所示之罪均為施用毒
    品罪，各自侵害之法益種類、犯罪情節、手段，兼衡附表各
    罪之時間間隔、各罪依其情節所量定之刑、責任非難重複程
    度等一切情狀，依法就抗告人所犯如附表所示各罪，定應執
    行有期徒刑5年，並未逾越刑法第51條第5款所定有關法律規
    範量刑之外部性界限，且其另定之執行刑，其裁量所定之刑
    期，亦無「較重」於前定之執行刑（4年10月）加計未曾定
    刑之罪宣告刑之總和（即有期徒刑5年1月），並無違反不利
    益變更禁止原則。從而，原審法院於裁量另定本案應執行之
    刑時，在不逸脫上開範圍內為衡酌，並未喪失權衡意義，且
    從形式上觀察，原裁定已就抗告人所犯各罪態樣、關係、非
    難重複性等情予以綜合判斷，其量刑之裁量行使亦無顯然違
    背比例原則，並不悖於定應執行刑之恤刑目的，而無違裁量
    權之內部性界限可言。是原裁定所定之應執行刑，並無違誤
    或不當。抗告意旨主張：本次定執行刑，減少之刑期不可低
    於5個月，且應低於前次應執行刑4年10月才是合法云云，容
    有誤會；復關於抗告人之家庭狀況，並非本件定應執行刑所
    應審酌之事項，抗告人以此為由請求撤銷原裁定，亦屬無據
    。此外，判決確定後定應執行刑案件，其審酌、准駁之範圍
    ，悉依檢察官聲請意旨定之。故抗告意旨主張附表編號9及
    編號1所示2罪，應先聲請定刑云云，實屬誤解。從而，抗告
    人以前詞提起抗告，難謂有據。
四、綜上所述，原審法院依法裁定抗告人所犯上開各罪，應執行
    有期徒刑5年，經核並無不合。抗告意旨猶執前詞指摘原裁
    定不當，為無理由，應予駁回。　　
五、依刑事訴訟法第412條，裁定如主文。
中　　華　　民　　國　　111 　年　　6 　　月　　30　　日
                  刑事第三庭    審判長法　官  陳連發
                                      法　官  何秀燕
                                      法　官　洪榮家　
以上正本證明與原本無異。
如不服本裁定，應於收受本裁定後五日內向本院提出再抗告狀。
　　　　　　　　　　　　　　　　　　　書記官  謝麗首
中　　華　　民　　國　　111 　年　　6 　　月　　30　　日